ALIAKSANDRA SKRYPKO

aliaksandraskr@gmail.com · LinkedIn: <u>in/a-skrypko</u> Oviedo, España

Mathematics | AI | Data Analysis

Matemática por formación, con experiencia destacada en inteligencia artificial, data mining y análisis de datos. Reconocida por la capacidad de aprendizaje rápido y orientación hacia la aplicación de conocimientos en la industria para resolver problemas reales, siempre enfocado en lograr resultados tangibles.

Competencias Claves

- Lenguajes de programación (Python, MatLab, R, Java); MySQL
- Dominio de idiomas extranjeros (Inglés C2, Español, Ruso)
- · Matemáticas, Estadística

Habilidades

- Adaptabilidad
- · Atención al detalle
- · Aprendizaje rápido

Experiencia Laboral

Fundación para la Investigación y la Innovación Biosanitaria de Asturias Personal Apoyo Investigación

Dic 2022 - Jul 2023

Miembro clave del equipo técnico del proyecto asociado a la aplicación de IA en predicciones médicas. Jugó un papel crítico en reorientación del proyecto para aprovechar al máximo.

- Limpieza y mining de datos, creación de base de datos relacional (MySQL)
- Redacción y mantenimiento de documentación técnica asociada
- Propuesta, entrenamiento evaluación y optimización de modelos de IA

Educación

Universidad de Oviedo Doble Grado en Física y Matemáticas 2016 - 2022

Universidad de Oviedo

Máster en Modelización e Investigación Matemática, Estadística y Computación

2022 -

Cursos en: Computación Evolutiva, Bases de Datos y Programación Orientada a Objetos, Minería de Datos, Modelización Estadística, Procesamiento de la Señal y de la Imagen, Teoría de Control

ALIAKSANDRA SKRYPKO

aliaksandraskr@gmail.com · LinkedIn: <u>in/a-skrypko</u> Oviedo, Spain

Mathematics | AI | Data Analysis

Mathematician by training, with outstanding experience in artificial intelligence, data mining, and data analysis. Recognized for the ability to learn quickly and a focus on applying knowledge in the industry to solve real-world problems, always oriented towards achieving tangible results.

Key Competencies

- · Programming languages (Python, MatLab, R, Java); MySQL
- Fluency in foreign languages (English C2, Spanish, Russian)
- · Mathematics, Statistics

Skills

- Adaptability
- · Attention to detail
- · Quick learning

Work Experience

Fundación para la Investigación y la Innovación Biosanitaria de Asturias Research Support Personnel

Dic 2022 - Jul 2023

Key member of the technical team in the project associated with the application of AI in medical predictions. Played a critical role in reorienting the project to maximize its potential.

- Data cleaning and mining, creation of a relational database (MySQL)
- Drafting and maintenance of associated technical documentation
- · Proposal, training, evaluation, and optimization of AI models

Education

Universidad de Oviedo

Double Degree in Physics and Mathematics

2016 - 2022

Universidad de Oviedo

Master's in Mathematical Modeling and Research, Statistics, and Computing

2022 -

Courses in: Evolutionary Computing, Databases and Object Oriented Programming, Data Mining, Statistical Modeling, Signal and Image Processing, Control Theory